Inventaris van het archief van de Afdeling Indonesië en Overzeese Rijksdelen van de Directie Buitenlands Betalingsverkeer van de Administratie; Algemeen Beheer der Generale Thesaurie, (1940) 1947-1953 (1955)
Nationaal Archief, Den Haag
Afdeling Indonesië en Overzeese Rijksdelen van de Directie Buitenlands Betalingsverkeer van de Administratie; Algemeen Beheer der Generale Thesaurie
Financiën / Buitenlands Betalingsverkeer
1940-1955
merendeel 1947-1953
F28070
5.00 meter; 321 inventarisnummers.
Normale geschreven, getypte en gedrukte documenten, geen bijzondere handschriften.
Nationaal Archief, Den Haag
Ministerie van Financiën / Algemeen Beheer der Generale Thesaurie / Bureau Indische Zaken 1947-1949
Ministerie van Financiën / Algemeen Beheer der Generale Thesaurie / Afdeling Buitenlands Betalingsverkeer / Afdeling Overzeese Gebiedsdelen 1949-1950
Ministerie van Financiën / Algemeen Beheer der Generale Thesaurie / Directie Buitenlands Betalingsverkeer / Afdeling Indonesië en Overzeese Rijksdelen 1950-1953
Het einde van de Tweede Wereldoorlog bracht niet alleen politieke spanningen tussen Nederland en Indië, maar compliceerde ook de financiële verhoudingen. De Afdeling Buitenlands Betalingsverkeer was al gauw genoodzaakt een afzonderlijke afdeling voor de overzeese gebiedsdelen in te stellen, later de Afdeling Indonesië en Overzeese Rijksdelen (IOR) geheten. Het archief van de afdeling bevat algemene stukken, zoals brieven en rapporten; politieke stukken zoals over het akkoord van Linggadjati; monetaire en fiscale documenten; stukken over het deviezenregime, zoals akkoorden met oliemaatschappijen en Tin- en Bauxietmaatschappijen, en transferregelingen, zoals de Gurni- en Rurni-rekeningen. Het bevat stukken over begrotingszaken, zoals pensioen- en wachtgelden en stukken over de kredietverstrekking aan Indonesië en de aflossing van de schuld, alsook de stukken van talrijke commissies en conferenties en er is een aantal gedeponeerde archieven zoals een dagboek van prof.dr. A. Mey, raadadviseur, van zijn reis naar Indonesië en de stukken betreffende de reis naar Indië van minister Lieftinck.
Archiefvorming
Geschiedenis van de archiefvormer
Bij beschikking van 6 maart 1946, nr. 188, Afdeling Kabinet en Personeel, werd de Afdeling Geldwezen die in 1937 was ingesteld, verdeeld in drie bureaus: Bureau Geldwezen Binnenland, Bureau Geldwezen Buitenland en de Studiedienst.
Hoofd van de afdeling was dr. F.A.G. Keesing, raadadviseur, aan wie werd toegevoegd mr. E.A. Liefrinck.
Voorts fungeerden drs. G.L. Popken, J.H. Dolman en drs. G.A. Kessler als hoofden van de Bureaus Geldwezen Binnenland, Nationale Schuld en van de Studiedienst. Het Bureau Geldwezen Buitenland bleef zonder hoofd.
Bij beschikking van 12 juni 1946, nr. 234, Afdeling Kabinet en Personeel werd de Studiedienst uit de Afdeling Geldwezen gelicht en gesteld onder de leiding van de raadadviseur prof.dr. M.J.H. Smeets.
Bij beschikking van 28 juni 1946 nr. 102 werd de Afdeling Geldwezen gesplitst in de Afdeling Binnenlands Geldwezen onder leiding van drs. G.L. Popken, de Afdeling Buitenlands Betalingsverkeer onder leiding van mr. E.A. Liefrinck en het Bureau Nationale Schuld onder leiding van J.H. Dolman.
Dr. F.A.G. Keesing, raadadviseur, werd aan de thesaurier-generaal toegevoegd voor speciale opdrachten.
De vele na-oorlogse problemen op het gebied van de financiële verhouding met het toenmalig Nederlands-Indië werden aanvankelijk op het Ministerie van Financiën behandeld door de Afdeling Buitenlands Betalingsverkeer.
Bij beschikking van 7 november 1946 nr. 220, Afdeling Kabinet en Personeel, werd drs. H. Talma benoemd tot vertegenwoordiger van Financiën te Batavia ter opvolging m.i.v. 15 december 1946 van mr. H.A.M. van den Dries, plaatsvervangend thesaurier-generaal.
In het voorjaar van 1947 werd drs. H. Talma naar Nederland teruggeroepen en op het Ministerie van Financiën in Den Haag tewerkgesteld. Zijn taak in Batavia werd tijdelijk waargenomen door mr. H.L. 's Jacob, secretaris-generaal, die op dat moment voor de onderhandelingen met de 'Republiek Indonesië' in Batavia was.
Bij beschikking van 9 mei 1947, nr. 332, Afdeling Kabinet en Personeel, werd aan drs. H. Talma, raadadviseur, delegatie verleend voor het ondertekenen van stukken uitgaande van het Bureau Indische Zaken dat bij beschikking van 9 mei 1947, nr. 333 was ingesteld en toen rechtstreeks was toegevoegd aan de thesaurier-generaal. Drs. Talma heeft na enige tijd ontslag bij Financiën genomen.
Zijn functie werd toen tijdelijk waargenomen door mr. J. Everts die overigens belast was met de sterling-zaken totdat drs. R.H. Haentjens als opvolger van drs. Talma werd benoemd en begin 1949 in Nederland arriveerde. Drs. R.H. Haentjens werd in Batavia opgevolgd door mr. Baron v.d. Feltz, voordien hoofd van het Bureau Gemeentefinanciën.
Bij beschikking van 17 maart 1949 nr. 228, Afdeling Kabinet en Personeel werd de Afdeling Buitenlands Betalingsverkeer een directie onder leiding van mr. L. de Block en verdeeld in de volgende afdelingen:
Afdeling Amerika en Europees Herstel Programma
Afdeling Overzeese Gebiedsdelen
Afdeling Europa met uitsluiting van Engeland en Duitsland
Afdeling Sterlinggebied en Militaire Zaken
Afdeling Duitsland en Algemene Zaken
De taken van de Directie Buitenlands Betalingsverkeer waren:
Buitenlandse financiële betrekkingen
Internationaal betalingsverkeer
Monetaire akkoorden
Buitenlandse leningen en credieten
Deviezenbeleid en vraagstukken verband houdende met de deviezenpositie van Nederland
Prognose van de betalingsbalans
Uitvoering van de Overeenkomsten van Bretton Woods
Herstelbetalingen
De Afdeling Overzeese Gebiedsdelen onder leiding van drs. R.H. Haentjens kreeg in verband met de soevereiniteitsoverdracht aan Indonesië bij beschikking van 16 januari 1950 nr. 115 de naam Indonesië en Overzeese Rijksdelen (I.O.R.).
Bij circulaire van de secretaris-generaal van 16 januari 1951, Afdeling Indonesië en Overzeese Rijksdelen werd verzocht van alle correspondentie handelende over Indonesië een afschrift te zenden aan de Afdeling I.O.R. ten behoeve van de Financiële Afdeling van het Hoge Commissariaat van het Koninkrijk der Nederlanden te Djakarta.
Bij beschikking van 7 maart 1951, nr. 180 van de Afdeling Personeel werd een nadere indeling van de Directie Buitenlands Betalingsverkeer vastgesteld. Tevens kwamen er enige veranderingen in de bezetting. Dr. E.P.M. Tervooren werd hoofd van de Afdeling Indonesië en Overzeese Rijksdelen als opvolger van drs. R.H. Haentjens die hoofd werd van de Afdeling Amerika en Europees Herstelprogramma.
Bij de beschikking van 24 september 1953, nr. 105 werd de indeling van de Directie Buitenlands Betalingsverkeer als volgt:
Afdeling Algemene Zaken en Betalingsbalansen
Afdeling Multilaterale Zaken
Afdeling Noord- en Zuid-Amerika
Afdeling Duitsland
Afdeling Europa met uitzondering van Duitsland
Afdeling Indonesië en Overzeese Rijksdelen
Bij de beschikking van 27 januari 1955, nr. 21 werd de indeling van de Directie Buitenlands Betalingsverkeer opnieuw gewijzigd en kwam er als volgt uit te zien:
Afdeling Algemene Zaken
Afdeling Multilaterale Zaken
Afdeling Bilaterale Zaken
Afdeling Duitsland
Afdeling Indonesië en Overzeese Rijksdelen.
Bij beschikking van 19 december 1957, nr. 133 werd de Afdeling I.O.R. opgeheven. De werkzaamheden werden ondergebracht bij de Afdeling Algemene Zaken van voornoemde directie.
Geschiedenis van het archiefbeheer
De afdelingen van het Ministerie van Financiën hebben tot de invoering van het dossierstelsel per 1 mei 1953 hun archieven geordend tot een centraal verbaalarchief. Bij dit systeem werden de besluiten chronologisch geordend op datum van afdoening en per dag afgenummerd. De Directie Buitenlands Betalingsverkeer onder andere heeft gemeend dit stelsel van centrale archiefordening te moeten verlaten. Nadat de betreffende stukken waren geregistreerd in de centrale afdoeningsagenda, werden ze uit het verbaalarchief gelicht en geordend tot bundels op onderwerp. Men heeft hierbij een nummer toegekend aan elk nieuw onderwerp. In tegenstelling hiermee kreeg de Afdeling Overzeese Gebiedsdelen/Indonesië en Overzeese Rijksdelen een nummer: 1190.
In verband met het omvangrijke terrein van economische onderwerpen op het gebied van de Indische Zaken c.q. Indonesische, waarmede de Afdeling Indonesië en Overzeese Rijksdelen zich onder meer bezig gehouden heeft, werd door het toenmalige hoofd van de Afdeling I.O.R. dr. E.P.M. Tervooren, een archiefcode voor zijn afdeling opgesteld.
Door de toepassing van het dossierstelsel (KB K.425) voor de archiefstukken van de Directie Buitenlands Betalingsverkeer op 1 oktober 1954, is dit archief op laatstgenoemde datum afgesloten. Stukken c.q. dossiers die ontstaan zijn op en na deze datum, zijn opgenomen in het dossierstelsel van het Bureau Post- en Archiefzaken.
De verwerving van het archief
Overbrenging van een overheidsarchief
Inhoud en structuur van het archief
2.08
Selectie en vernietiging
Aan de hand van de lijst van de te vernietigen archiefbescheiden van het Ministerie van Financiën die vastgesteld is bij de beschikking van de minister van Welzijn, Volksgezondheid en Cultuur, en de minister van Financiën d.d. 20 september 1983, kenmerk M.M.A./Ar-6301 II, is 20,12 m vernietigd.
Ordening van het archief
Bij het archief bevond zich een plaatsingslijst. De stukken waren geordend volgens de code die door het hoofd van de Afdeling I.O.R. was opgesteld. De inventarisatie is geschied aan de hand van deze code.
Aanwijzingen voor de gebruiker
Openbaarheidsbeperkingen
Volledig openbaar.
Materiële beperkingen
Aanvraaginstructie
Openbare archiefstukken kunnen online worden aangevraagd en gereserveerd. U kunt dit ook via de terminals in de studiezaal van het Nationaal Archief doen. Om te kunnen reserveren dient u de volgende stappen te volgen:
U maakt een profiel aan op www.gahetna.nl, en logt vervolgens in
Via de archiefinventaris (alleen de beschrijvingen met rode nummers) selecteert u het gewenste archiefstuk door op de knop 'Reserveren' te klikken
In het volgende scherm geeft u aan op welke dag u het archiefstuk wilt inzien
Indien u zich bevindt in de studiezaal en een tafelnummer heeft ontvangen kunt u dit nummer vermelden. Als u geen tafelnummer heeft kunt u tafelnummer 777 laten staan
Vervolgens bevestigt u uw reservering door deze te versturen.
Verwant materiaal
Beschikbaarheid van kopieën
Beschrijving van de series en archiefbestanddelen
- STUKKEN VAN ALGEMENE AARD, 1
  - Kopieën van interne nota's, 1.1
    - Doorslagen van nota's, notities en verslagen van besprekingen opgesteld door het Hoofd van het Bureau Indische Zaken/Afdeling Indonesië en Overzeese Rijksdelen., 1949-1954; 1-7; 7 pakken
      - 1949, 1
      - 1950, 2
      - 1951 jan. - apr., 3
      - 1951 mei - dec., 4
      - 1952, 5
      - 1953, 6
      - 1954 jan. - okt., 7
  - vertegenwoordiger minister van Financiën, 1.2
    - Brieven van de vertegenwoordiger, 1.2.1
      - Brieven van de waarnemende vertegenwoordiger van de minister van Financiën bij de Hoge vertegenwoordiger van de Kroon te Jakarta, drs. R.H. Haentjes aan de secretaris-generaal mr. H.L. 's Jacob of de plv. thesaurier-generaal, mr. H.A.M. van den Dries, doorslagen, met bijlagen., 1948 okt. - dec.; 8; 1 pak
        Genummerd 1-26.
      - Brief van R.H. Haentjes te Jakarta aan de minister van Financiën betreffende een wijziging in de Nederlandse houding tegenover de Nederlands-Indische regering., ongedateerd; 9; 1 stuk
      - Kopieën van brieven en originele brieven van mr. G.W. Baron van der Feltz/W. Drees aan R.H. Haentjes/E.P.M. Tervooren van de Afdeling Indonesië en overzeese Rijksdelen., 1949 apr. - 1952 juni; 10; 1 omslag
      - Brieven van de vertegenwoordiger van de minister van Financiën bij de Hoge vertegenwoordiger van de Kroon/Hoge Commissariaat te Jakarta, mr. G.W. Baron van der Feltz aan de plv. thesaurier-generaal, mr. H.A.M. van den Dries, met bijlagen., 1949 mei - 1950 jan.; 11; 1 pak
      - Brieven van de Financieel Attache bij het Hoge Commissariaat te Jakarta, drs. W. Drees/D.A.P.W. van der Ende aan het Hoofd van de Afdeling Indonesië en Overzeese Rijksdelen, drs. R.H. Haentjes/drs. E.P.M. Tervooren, mr. C. van der Tak, en aan de plv. thesaurier-generaal, mr. L. de Block., 1951 jan. - 1954 okt.; 12; 1 pak
    - Rapporten van de vertegenwoordiger, 1.2.2
      - 'Weekrapporten' uitgebracht aan de minister van Financiën van de (waarnemend) vertegenwoordiger van de minister van Financiën, H. Talma, mr. H.L. 's Jacob/ drs. R.H. Haentjes/ mr. G.W. Baron van der Feltz bij de Hoge vertegenwoordiger van de Kroon te Batavia., 1946 nov. - 1949 mei; 13; 1 pak
      - Minuten/kopieën van brieven aan de vertegenwoordiger van de minister van Financiën bij de Hoge vertegenwoordiger van de Kroon te Batavia/de Financiële Raad bij het Hoge Commissariaat., 1946 dec. - 1954 okt.; 14; 1 pak
      - Correspondentie van mr. H.L. 's Jacob in Jakarta met de minister van Financiën., 1948 jan. - mei; 309; 1 omslag
      - Verslag van de Financiële Afdeling van het Hoge Commissariaat aan de minister., 1950 mrt. 13; 310; 1 stuk
      - Notities van de Financiële Afdeling bij het Hoge Commissariaat betreffende diverse financieel-economische aangelegenheden, met bijlagen., 1950 sep. - 1953 feb.; 15; 1 omslag
      - Verslagen van besprekingen van de Afdeling Financiële Zaken bij het Hoge Commissariaat met derden over financieel-economische aangelegenheden., 1950 okt. - 1953 feb.; 16; 1 omslag
      - Weekoverzicht van D.A.P.W. van der Ende aan de plv. thesaurier-generaal, mr. L. de Block., 1955 sep. 19; 17; 1 stuk
    - Positie vertegenwoordiger, 1.2.3
      - Stukken betreffende de regeling van de positie van de vertegenwoordiger van verschillende ministeries in Jakarta., 1946 sep. - 1949 juni; 18; 1 omslag
    - Kopieën van brieven van het Hoge Commissariaat aan derden, 1.2.4
      - Kopieën van brieven van het Hoge Commissariaat aan diverse instanties., 1951 juli - 1953 apr.; 19; 1 omslag
  - Huishoudelijke dienst, 1.3
    - Stukken betreffende de organisatie van de financiële Afdeling van het Hoge Commissariaat in Jakarta., 1951 dec. - 1950 mrt.; 311; 1 omslag
    - Nota's betreffende de organisatie van de Afdeling I.O.R.., 1951 jan. - 1953 okt.; 312; 4 stukken
    - Stukken betreffende de reorganisatie van het Departement voor Uniezaken en Overzeese Rijksdelen (Minuor) en de overgang van de werkzaamheden ten aanzien van Indonesië naar andere departementen., 1951 juni - 1952 nov.; 20; 1 omslag
- P0LITIEKE ZAKEN, 2
  - Regeling staatkundige verhoudingen, 2.1
    - Federale Opbouw, enz., 2.1.1
      - Stukken betreffende de overeenkomst met Oost-Indonesië., 1947 nov. - 1948 feb.; 21; 1 omslag
      - Stukken betreffende de totstandkoming van een 'ontwerp van beginselen voor een basis-overeenkomst af te sluiten met alle deelstaten inzake de nieuwe staatkundige ordening van het Koninkrijk der Nederlanden en van Indonesië', voor Oost-Indonesië in het kader van de Federale Opbouw van de deelstaten., 1948 jan. - feb.; 22; 1 omslag
      - Stukken betreffende de federale conferentie in Bandoeng., 1948 feb. - aug.; 313; 1 pak
      - Stukken betreffende de vertegenwoordiging van de voorlopige Federale Regering in Nederland., 1948 mrt. - mei; 23; 1 omslag
      - Stukken betreffende de ontwerp-instructie voor de Nederlandse Delegatie., 1948 apr.; 24; 1 omslag
      - Nota's van het waarnemend Hoofd van het Bureau Indische Zaken, mr. Everts en de plv. thesaurier-generaal aan de minister betreffende de vertegenwoordiging van Indonesië op internationale conferenties., 1949 jan.; 314; 2 stukken
    - Linggadjati, 2.1.2
      - Stukken betreffende de financieel-economische aanvulling van het Linggadjati-akkoord., 1947 jan. - apr.; 315; 1 omslag
    - Collegiaal orgaan, 2.1.3
      - Nota's opgesteld door de plv thesaurier-generaal t.b.v. de minister betreffende de instelling van het Collegiaal-Orgaan, met bijlagen., 1948 jan. - feb.; 25; 1 omslag
  - Behandeling buitenlanders, 2.2
    - Nationaliteit, 2.2.1
      - Stukken betreffende de zetelverplaatsing van Nederlandse ondernemingen in Indonesië en de nationaliteit van rechtspersonen, met retro-acta 1949., 1951 jan. - 1955 dec.; 26; 1 omslag
    - Nationalisatie, 2.2.2
      - Stukken betreffende de nationalisatie van de Javasche Bank en de totstandkoming van een nieuwe bankwet in Indonesië., 1951 mei - 1954 okt.; 27; 1 omslag
      - Stukken betreffende de nationalisatie van spoor- en tramwegmaatschappijen in Indonesië., 1951 juli - 1954 mei; 28; 1 omslag
      - Stukken betreffende de nationalisatie van de gas- en elektriciteitsbedrijven in Indonesië en de uitbetaling van de schadeloosstelling op grond van artikel 18, lid 8 van de Finec., 1952 okt. - 1954 sep.; 29; 1 omslag
      - Stukken betreffende de zg. koude nationalisatie van Nederlandse bedrijven in Indonesië., 1952 nov. - dec.; 30; 2 stukken
    - Rechtspositie ambtenaren/Nederlanders buiten Nederland, 2.2.3
      - Stukken betreffende de rechtspositie van het overheidspersoneel in Indonesië., 1946 juli - 1949 apr.; 31; 5 stukken
  - Vermogensrechten in verband met staat van oorlog, 2.3
    - Herstelbetalingen, 2.3.1
      Zie voor Japan ook de inv.nrs. 65-70.
      - Stukken betreffende de Japanse herstelbetalingen., 1947 jan. - 1949 feb.; 32; 1 pak
      - Stukken betreffende het plan Jöbsis dat een reactie is op de stopzetting door Amerika van de Japanse herstelbetalingen., 1947 nov. - 1949 sep.; 33; 1 omslag
      - Stukken betreffende de verrekening van de door Japan in de bezettingstijd uit Indië afkomstig geroofd tin en rubber met de Japanse exportartikelen welke niet in 'open account' kunnen worden verrekend., 1948 jan. - apr.; 34; 1 omslag
      - Stukken betreffende de open account regeling met Japan., 1948 apr. - mrt.; 34A; 1 omslag
      - Stukken betreffende de restitutie van de opbrengst van de verkoop van de door Japan in Nederlands-Indië geroofde goederen waaronder tin en rubber., 1948 juli - 1952 mrt.; 35; 1 omslag
      - Stukken betreffende de verdeling van de opbrengst van de verkoop van niet geïdentificeerde door Japan uit de bezette landen geroofde diamanten onder de zeven belanghebbende landen., 1948 nov. - 1952 apr.; 36; 1 omslag
      - Stukken betreffende de verkoop van niet identificeerbaar door Japan geroofd goud en zilver ten bate van het Secured Fund., 1950 jan. - feb.; 37; 1 omslag
      - Stukken betreffende de restitutie en opbrengst van de in Japan aangetroffen diamant en munten., 1950 feb. - 1952 feb.; 38; 1 omslag
      - Stukken betrefende het openen van importkredieten door Japanse banken., 1950 mrt.; 39; 1 omslag
      - Correspondentie met het Ministerie van Buitenlandse Zaken betreffende het verzilveren van sedert 1941 niet geïncasseerde coupons van obligaties van Japanse Staatsleningen in yen., 1950 apr. - mei; 40; 2 stukken
      - Stukken betreffende de achterstallige uitbetaling van renten op Japanse buitenlandse Staatsleningen., 1950 mei - 1952 okt.; 41; 1 omslag
      - Stukken betreffende de positie van de Nederlandse handelshuizen in Japan met name de vraag of zij behoren tot het Nederlandse of Indische deviezenvermogen., 1952 aug. - dec.; 42; 1 omslag
    - Defensieschade Indonesië, 2.3.2
      - Stukken betreffende de vergoeding van de defensieschade in Nederlands-Indië in verband met de overname en overdracht van rechten en verplichtingen van Nederlands-Indië op de nieuwe souvereine Staat., 1949 okt. - dec.; 43; 1 omslag
    - Rechtsherstel, 2.3.3
      - Stukken betreffende de afwikkeling van het vijandelijk vermogen in Indonesië., 1949 dec. - 1952 sep.; 44; 1 omslag
    - Lend Lease, 2.3.4
      - Stukken betreffende de afwikkeling van de tussen Nederland en Amerika in de oorlog gesloten Lend-Leaseovereenkomst waarbij Nederland zilver leende van Amerika., 1945 juni - 1952 apr.; 45; 1 omslag
- HANDELSPOLITIEKE, MONETAIRE EN FISCALE AANGELEGENHEDEN, 3
  - Nederland/Indonesië, 3.1
    - Handelspolitieke Samenwerking, 3.1.1
      - Stukken betreffende de handelspolitieke en monetaire samenwerking tussen Nederland en Indonesië., 1950 juli - 1952 apr.; 46; 1 omslag
      - Notitie van de plv. thesaurier-generaal betreffende de tinexport naar Nederland., 1952 apr. 9; 47; 1 stuk
      - Nota van drs. E.P.M. Tervooren betreffende monetaire verrekening van het Indonesische verkeer met E.P.U.-landen., 1952 nov. 8; 48; 1 stuk
    - Betalingsovereenkomsten, 3.1.2
      - Stukken betreffende de regeling en uitvoering van het goederen en betalingsverkeer tussen Nederland en Nederlands-Indië/Indonesië., 1946 mrt. - 1954 sep.; 49; 1 pak
    - Belastingaangelegenheden, 3.1.3
      - Stukken betreffende belastingaangelegenheden tussen Nederland en Nederlands-Indië/Indonesië., 1948 dec. - 1954 juni; 50; 1 pak
  - Nederland/Indonesië/Derde landen, 3.2
    - Eigen Akkoorden van Indonesië met derde Landen. Handels- en Monetaire Akkoorden, 3.2.1
      - Interne nota's van de Afdeling I.O.R. betreffende de nadelen voor Nederland van eigen Indonesische akkoorden met derde landen op economisch en financieel gebied., 1951 feb. - juli; 51; 1 omslag
      - Stukken betreffende de door Indonesië afgesloten handelsakkoorden met derde landen., 1951 juli - 1952 sep.; 52; 1 omslag
    - Tripartiete akkoorden/Monetaire akkoorden, 3.2.2
      - Stukken betreffende de regeling van het betalingsverkeer met Suriname en Nederlandse Antillen., 1945 juli - 1951 feb.; 53; 1 pak
        zie ook inv.nr. 64.
      - Stukken betreffende de deelname van Nederlands-Indië, Nederlandse Antillen en Suriname in het Brits-Nederlands monetair akkoord van 7 september 1945., 1946 apr. - 1953 jan.; 54; 1 omslag
      - Stukken betreffende de samenwerking met Indonesië in het kader van de E.P.U., 1950 juni - 1954 mei; 55; 1 omslag
      - Verslagen van de vergaderingen van de Managing Board van de Europese Betalings Unie te Parijs., 1950 juli - 1954 juni; 56; 1 omslag
      - Nota opgesteld door het plv. Hoofd van de Afdeling I.O.R. t.b.v. mr. Van Meerwijk, plv. thesaurier-generaal betreffende aspecten van de Nederlands-Indische samenwerking op monetair gebied, met daaruit voortgekomen correspondentie en aanbiedingsbrief., 1950 sep. - 1954 mei; 57; 1 omslag
      - Stukken betreffende de trilaterale overeenkomst tussen Nederland, de Verenigde Staten en Indonesië inzake de definitieve overdracht van rechten en verplichtingen uit hoofde van de ECA hulp aan Indonesië., 1951 jan. - dec.; 58; 1 omslag
    - Algemene transito en switch-zaken, 3.2.3
      - Notitie van drs. E.P.M. Tervooren voor de thesaurier-generaal betreffende de aankoop van dollar goederen via Jakarta., 1951 jan. 2; 59; 1 stuk
  - Nederland/Overzeese gebiedsdelen, 3.3
    - Suriname, 3.3.1
      - Stukken betreffende de regeling van het betalingsverkeer tussen Nederland en Suriname., 1945 aug. - 1953 juli; 60; 1 omslag
        zie ook inv.nr. 54.
      - Stukken betreffende de afwikkeling van de rekening van Suriname bij 's Rijks schatkist, de z.g. Thesaurierekening., 1946 okt. - 1950 juni; 61; 1 omslag
      - Stukken betreffende de liquidatie van de L-rekening., 1951 dec. - 1953 mrt.; 62; 1 omslag
    - Nederlandse Antillen, 3.3.2
      - Stukken betreffende de regeling van het betalingsverkeer met de Nederlandse Antillen., 1946 apr. - 1950 okt.; 63; 1 omslag
    - Nederlands Nieuw-Guinea, 3.3.3
      - Stukken betreffende de financiering van de uitgaven ten behoeve van Nieuw-Guinea., 1950 mrt. - 1951 juni; 64; 1 omslag
  - Nederland (Nederlands-Indië)/Japan, 3.4
    - Verslag van een bespreking op het Ministerie van Economische Zaken betreffende de handel met Japan, doorslag., 1947 mrt.; 65; 1 stuk
    - Stukken betreffende de financiering van de heropening van de bankbedrijven en agentschappen van scheepvaartmaatschappijen in Japan., 1948 jan. - apr.; 66; 1 omslag
    - Stukken betreffende de regeling van het handels- en betalingsverkeer met Japan., 1948 feb. - 1950 okt.; 67; 1 omslag